# 求教陈版主，关于股份支付公允价值问题

提问人：freshman3 时间：2019-03-24 10:38:02
某 IPO 辅导企业发生以下两次股份支付事项：公司 2017 年 10 月向部分高管定向增发，股价 2.3元/股， 2017 年 6 月 30 日未经审计净资产2.1元/股， 2018 年 6 月外部投资机构入股价格 8 元/股。 2018 年 7 月，公司再次向部分高管定增，股价 3.5元/股， 2018 年 12 月，另一外部投资机构以 9.5元/股价格入股。
请问： 1 、 2017 年报时（当时公司即和外部机构商量好入股价 8 元，只是因为尽调等一系列程序，拖到 18 年 6 月才签协议并打款）我们以8-2.3=5.7 元/股做了股份支付处理，请问该处理是否有问题？
2 、 2018 年 7 月再次向员工定增时，以何价格确定股份支付较为合适，是 6 月份的入股价 8 元，还是 12 月份的入股价 9.5元？
对于以上事项，还麻烦陈版指导，谢谢。

回答人：chenyiwei
1 、“2017 年报时（当时公司即和外部机构商量好入股价 8 元，只是因为尽调等一系列程序，拖到 18 年 6 月才签协议并打款）” 说明前次定增的作价依据所依据的数据都是 2017 年或之前的，也即是授予日已存在的状态或情况。此时以 8-2.3=5.7 元/股做股份支付处理是合理的。
2 、 2018 年 7 月再次向员工定增时，应主要参考 2018 年末的定增价格确定被授予的标的股份的公允价值。前次定增所依据的财务数据都是 2017 年之前的，与此次股份支付的公允价值确定已经关系不大。